Register of the Germany Deutsche Kongress-Zentrale records
Hoover Institution Archives
- Subject File, 1870-1943 (Box 1-349)
  - Statistische Gesellschaft, 1940
  - Statistisches Institut, 1887-1938
  - Sattlerhandwerk, 1938
  - Staublungenkrankheit, 1937
  - "Steine und Erden" (D.A.F.), 1933-1939
  - Stellenvermittlung, 1948
  - Stellmacherhandwerk, 1939
  - Stempelfabrikanten, 1939
  - Stenografenschaft, 1941
  - Stenografentag, 1938
  - Steuben-Gesellsahcft, 1941
  - Steuer, 1930
  - Stimm-Kongress Internationaler, 1936-1937
  - Stipendiatentag, 1940 (Box 297)
  - Stomatologie, Rumaenischer Kongress fuer, 1909
  - Stomatologigue, Association, Internationale, 1911-1940
  - Storia del Risorgimento, 1939
  - Straffaelligenbetreung, 1939
  - Strafrecht, Arbeits-Gemeinschaft fuer Internationales Auslaendisches, 1941
  - Strafrechts Kongress, Muenchen, 1937-1939
  - Strafrecht, Internationale Association fuer, 1926-1929
  - Strafrecht (L'unification), 1927-1938
  - Strahlungs-Konferenz, 1935
  - Strafentlassene Kinder, 1937
  - Straffaelligen-Schule, 1937
  - Straffaelligen-Schul-Kongress, undated
  - Strafrecht, 1872-1940
  - Strassenbahnen, 1886-1941 (Box 298)
  - Stressen- und Kleinbahnen, 1940
  - Strassenbautagung, 1939
  - Strassenteer-Kongress, 1932-1939
  - Strassenwesen, Forschungsgesellschaft fuer, 1908-1942
  - Streikbewegung, undated
  - Studiemreise, Argentinischey, 1937
  - Studenten, 1925-1942
  - Studenten, Christliche, 1936 (Box 299)
  - Studenten-Confederation, 1931
  - Studenten der Dreierpaktmaechte, 1942
  - Studenten, Deutsche, 1942
  - Studenten-Gesellschaft, 1936
  - Studenten-Unterkuenfte, 1931
  - Studenten-Verein, 1901
  - Studenten-Zusammenarbeit, 1940
  - Studentendienst, 1929
  - Studentenfuerhrung, undated
  - Studentengeschichte, 1939
  - Studentenliga, Grossasiatische, undated (Box 300)
  - Studentenklub, undated
  - Studentenschaften, Juedischer Weltverband der, 1924
  - Studentenausschuss, Nordischer, 1944
  - Studentenbuero, 1921
  - Studententag, Deutscher, 1938
  - Studentenspiele, 1939
  - Studentenverband, 1942
  - Studien des Verkehrs, undated
  - Studien, Internationale, 1938
  - Studienreise Argentinischer Aerzte, 1937
  - Studienreisen, Aerztliche, 1939
  - Studienreisen und sonstige Reisen, 1938
  - Studienreisen-Zentrale, undated
  - Studentinnen, 1919
  - Studentische Zusammenarbeit, 1939 (Box 301)
  - Studi Romani Instituto, undated
  - Suchtgiftbekaempfung, Reichsmeldestelle fuer, undated
  - Sued-Ost-Austellung, 1940
  - Stukkateur- und Gipserhandwerk, 1939
  - Sunday School Association, 1936
  - Superphosphate, 1927-1939
  - Syndikat der Schriftgiessereien, 1940
  - Syndikate, Internationales Sekretariat de Nationalen, 1913
  - Synthese Fondation, 1925
  - Synthese in der Medizin, 1937
  - Syphilis-Kongress, 1942
  - Tabacologia Medicinalis, undated (Box 302)
  - Tabak, Internationale Zentralsielle fuer, 1938-1939
  - Tabakarbeiter, Christliche, 1942
  - Tabakfach, Unterrichtsinstitut fuer des, 1940
  - Tabakgefahren, 1939
  - Tabakgegner, 1939
  - Tabakhandels, Internationale Kommission des, undated
  - Tabakkongress, 1939
  - Tabakwissenschaftliche Gesellschaft, 1939-1942
  - Tabakwissenschaftliche Gesellschaft, 1939-1942 (Box 303)
  - Tables annuelles, 1938 (Box 304)
  - Tagungen und Ausstellungen, 1942
  - Talsperren-Kommission, 1939
  - Thalassotherapie, 1941
  - Tanzlehrer, 1937-1939
  - Tanzlehrer (Gesellschafts-), 1940
  - Tanzturnier, Internationales, 1938
  - Taubstummen-Kongress, 1940
  - Technik (Allgemein), 1942
  - Technik in der Landwirtschaft, undated
  - Technik und Chemie der Landwirtschaftlichen Industrien, 1935-1940
  - Technische Ueberwachungsvereine, 1940
  - Technisch-literarische Gesellschaft, 1939
  - Technique, L'Enseignement, 1938
  - Technische und Baumesse, 1939
  - Technische Nothilfe, 1941 (Box 305)
  - Technische Fortbildung, 1935
  - Technische Hochschule, 1937
  - Technischer Hoeherer Unterricht, 1886-1906
  - Technischer Ueberwachungsverein, 1940
  - Technology, undated
  - Telefon, Comite Internationale, 1942
  - Telegraf und Telefon, 1915
  - Telegrafie, 1920-1938
  - Telegrafie Code, 1920
  - Telegrafie, Drahtlose, 1928
  - Temperenzlerinnen, 1920
  - Tennissport, 1939
  - Terramare-Office, 1939
  - Terminologie Medicale, Revision International de la, 1909 (Box 306)
  - Testamemt Societas, Studiorum Novi, 1938
  - Textilkonferenz, 1914
  - Textilchemie, 1938-1940
  - Textilwirtschaft, 1939
  - Theater-Kongress, 1942
  - Theosophen-Kongress, 1911
  - Therapeutik, 1937-1940
  - Tiefbau, 1937
  - Tierpsychologenkongress, 1939
  - Tierpsychologie, 1938
  - Tierphysiologisches Institut, 1935
  - Tierschutzbuero, Internationales, 1942 (Box 307)
  - Tierschutz (Diverses), 1938-1943
  - Tieraerzte-Kongress, 1863-1942
  - Tierseuchen, Internationales Buero zur Bekaempfung von, 1927
  - Tierzucht-Tagung, 1940
  - Tischlerhandwerk, 1939
  - Tischtennis, 1926
  - Tisza-Gesellschaft, 1941
  - Toepfer-und Ofensetzerhandwerk, 1938 (Box 308)
  - Toepfer, Zentralverband der, 1915
  - Tomarkin, 1934-1939
  - Tomarkin Rundschreiben, 1939
  - Tonindustrie, 1935
  - Tonkunst, 1935
  - Totalitaeren Staaten, Wissenschaft in den, 1941
  - Tourism Alliance, 1897-1938 (Box 309)
  - Touristik (Allgemein), 1942
  - Tourist, Travel, undated
  - Touristique (Fremdenverkehr)
  - Tourist folders (Box 310)
  - Tourisme, Conseil Central du, 1925-1939 (Box 311)
  - Tourisme, Thermalisme-climatisme, 1937
  - Touristik, 1940-1941
  - Touristik Union, 1925-1937
  - Trachom, 1929
  - Trade Unions, 1941
  - Transport, 1941
  - Transports Union, Internationales, des Publics, 1938-1941
  - Transport, Public, undated
  - Transportversicherungsverband, Internationaler; General- versammlung, 1937-1939 (Box 312)
  - Triebwerke und Walzlager, 1938
  - Tropen- und Kolonialtechnische Arbeitstagung, 1940
  - Trauben und Traubensaft, 1936-1940
  - Traumatologie, 1939
  - Trockeneis, Das, 1936
  - Tropenforschungsinstitut, 1941
  - Tropeninstitut, undated
  - Tropeninstitut, Deutsches, undated
  - Tropenmedizin, 1934-1939
  - Tropenmedizin, 1937 (Box 313)
  - Tropenmedizinische Gesellschaft, 1940
  - Truppenbetreuung, 1942
  - Tuberkulose, 1939
  - Tuberkulose, 1939
  - Tuberkulose-Ausschuss, 1942
  - Tuberkulose, Deutscher Verband fuer, 1942
  - Tuberkulose, Internationaler Kongress fuer, 1942
  - Tuberkulose-Tagung, 1939 (Box 314)
  - Tuberkulose-Vereinigung, undated
  - Tuberkulosenverband, 1941
  - Turn- und Sportfest, 1938
  - Turistik, "Deutsche Kammeradschaft, ", 1940
  - Turnen, 1941
  - Typographen, Internationale, 1889-1936
  - Ueberlandkraftwegenverkekr, 1938 (Box 315)
  - Uebersetzungsbuero, Internationales Juristisches Privat, 1941
  - Uhren and Bijouterie, 1914
  - Uhrengrosshandels, Reichsverband des Deutschen, 1914
  - Uhrmacher-Treffen, 1939
  - Ukrainsches Wissenschaftliches Institut in Berlin, 1937
  - Unfallheilkunde, 1939
  - Unfallmedizin, 1935, 1938
  - Unfallmedizin und Berufskrankheiten, 1938
  - Union Academie, 1919
  - Union des Associations Internationales, 1910-1937
  - Union des Associations Internationales, 1910-1937 (Box 316)
  - Union des Associations Internationales, 1910-1937 (Box 317)
  - Union des Associations Internationales, 1910-1937 (Box 318)
  - Union des Associations Internationales, 1910-1937 (Box 319)
  - Union-, Internationale, Verbaende, 1909-1931 (Box 320)
  - Union, Mathematik-, 1940 (Box 321)
  - Union, Interparliamentary, 1910-1913
  - United Cooperation, United European Appeal, 1908-1916
  - Universitaet, 1921
  - Universitaeten, Internationale, 1935-1941
  - Universitaetskonferenz, 1933-1938
  - Universitaet, London, 1936
  - Universitaets-Sanatorium, 1927
  - Universitaetsvereinigung fure den Voelkerbund, 1925-1931 (Box 322)
  - Universitaetswettkaempfe, 1923-1936
  - University Women, 1925-1939
  - Unterstaatssekretariat der Wissenschaftlichen Forschung, Frankriech, undated
  - Unterrichtsfilm, 1938
  - Unterrichtskongress, 1906, 1933
  - Unterrichtskommission, Mathematische, undated
  - Unterrichtswesen, Mittleres, 1901
  - Urania, 1936-1937
  - Urchristen-Kongress, 1938 (Box 323)
  - Union, Christliche, undated
  - Urheberrecht, 1942-1943
  - Urologen, 1936-1941
  - Valoren, 1939
  - Vegetarier, 1935
  - Verbaende, Sitz: Deutschland, 1939
  - Verbaende, Medizin-, undated
  - Verbaende, Technische, undated
  - Verbindung zu Auslaendern, undated
  - Verbrauchergenossenschaften, 1939-1940
  - Verbreitung und Kultur der franzoesischen Sprache, undated
  - Verdaunng und Stoffwechsel, 1939 (Box 324)
  - Verdaunng und Stoffwechselkrankheiten, 1938
  - Verein Berliner Kaufleute und Industrieller, 1941
  - Vereinezur Foerderung des Gewerbefleisses, 1821
  - Vereinigung zur Deckung von Grossrisiken, 1942
  - Vererbungslehre, 1935-1942
  - Vererbungs- und Zuechtungsforschung, 1936
  - Vererbungswissenschaft, 1938
  - Verfassungsrecht, Japan, 1941
  - Veritas-Buero, undated
  - Verkaufsfoerderung, 1939
  - Verkehr, 1938
  - Verkehrsbund, undated
  - Verkehrswissenschaftliche Tagung, 1940
  - Verkehrsausstellung, 1938-1940
  - Verkehrspolizei-Kongress, 1939
  - Verkehrswege-Vereinigung, 1940
  - Verkehrsverwaltungen, 1939
  - Verkehrwirtschaftliche Tagung, 1938-1939
  - Verkehrszeichen, undated (Box 325)
  - Verleger, 1928
  - Verleger-Kongress, 1938-1942
  - Vermessungsring, 1938, 1942
  - Vermessungsingenieure, 1940
  - Vermessungswesen, 1939
  - Verschoenerung des Landlebens, 1937-1939 (Box 326)
  - Versicherungsaerzte-Kongress, 1905
  - Versicherungsgesellschaften, 1909
  - Versicherungsmathematik, undated
  - Versicherungs- und Rueckversicherungsvermittler, 1937
  - Versicherungsvertreter, 1938
  - Versicherung, Medizinische, 1940
  - Versicherungswissenschaft, 1937-1942
  - Verschiedenes Anschrftenmaterial, undated
  - Versoehnungsbund, 1923
  - Verstaendigung, Internationale, 1910
  - Versuchswesen, Wasserbauliches, 1937 (Box 327)
  - Verwaltungsrecht, undated
  - Verwaltungswissenschaften, Internationale, 1940
  - Verwaltungswissenschaftlicher Kongress, 1910-1939
  - Verwundetenfuersorger-Kongress, 1913
  - Veterinaer-Pharmakologie, 1942
  - Vie Internationale, 1943
  - Villain, Comite Georges, 1939
  - Vitamin-Kongress, 1938 (Box 328)
  - Vivisektion, Liga, undated
  - Vivisection Union, undated
  - Vivisektion und Tierschutzbuero, 1939
  - Voelkerbund, 1919-1925
  - Voelkerbund (Gemeinschaften Union), 1922-1927
  - Voelkerkunde, 1940
  - Voelkerkunde-Gesellschaften, 1941
  - Voelkerschaft, 1938
  - Vogelschutz, 1909-1911, 1919, 1938
  - Volksbaeder, 1939
  - Volksbibliothekare, 1938 (Box 329)
  - Volksbibliothekare, Deutsche, 1940
  - Volksbildungskongress, 1910-1914
  - Volksbildungswerk, 1938-1939
  - Volksbuechereiwesen, 1941
  - Volksbewegungen, 1922
  - Vollblutzucht, 1939
  - Volksbuehnenspiele, 1939
  - Volksbund fuer das Deutschtum inm Ausland, 1940
  - Volksgesundheitsbund, 1941
  - Volksgesundheit, Deutsche Bewegung, fuer, 1939 (Box 330)
  - Volksgesundheit, RAS, 1935-1940
  - Volksgesundheit, Staatinstitut fuer (Schweden), undated
  - Volksgruppenverband, 1939
  - Volksforschungsinstitut, 1936-1938
  - Volksheilkunde, Verein fuer Deutsche, 1939
  - Volkschochschule, undated
  - Volkskultur, 1941
  - Volkskunde, undated
  - Volkskunst, undated
  - Volkskunst-Kommission, 1941
  - Volksliedsingen, 1939
  - Volksmusik, 1939
  - Volksschulunterricht und Erziehung, 1937 (Box 331)
  - "Volksverweering, ", 1941
  - Volksverweering gegen Judentum, Freimauerei, Jesuitismus, 1937
  - Volkstanz, 1939
  - Volkswohlfahrt, 5, undated
  - Volkswohlfahrt, Ostasiatische, 1940
  - Volkswohlfahrt fuer Mutter und Kind, 1937-1941
  - Vollblutzucht, 1938
  - Volta-Kongress, 1936-1942
  - Vor- und Fruehgeschichte, 1941
  - Vorgeschichte, Deutsche, 1939
  - Vulkanologie
  - Waehrungsinstitut, 1935 (Box 332)
  - Waermaetechniklehre, 1937
  - Waescherei, 1938-1939
  - Waffen- und Kostuemkunde (Historische), 1941
  - Waffennormung, undated
  - Wagner-, Richard-, Verband, 1938
  - Waggonfabriken, 1940
  - Waisenhaeuser, undated
  - Wald- und Holzforschung, Suedost-Institut fuer, 1942
  - Waldsamenpruefer in Wien, 1940
  - Walfang, 1939
  - Wallonischer Kultur-Kongress, 1938
  - Wandersportlehrer, 1935-1937
  - Wanderverein, 1939
  - Warenhaeuser, 1942
  - Warmblutzucht, 1941
  - "Waerme und Stroemung, ", 1940
  - Waescherei- und Plaettereihandwerk, 1940
  - Wasser-Austellung, 1939
  - Wasserbau-Versuchswesen, 1937-1941 (Box 333)
  - Wasserkraft-Kongress, 1936
  - Wasser- und Luftguete, 1942
  - Wasserreinigung, 1939
  - Wasserwirtschaft, 1938
  - Wasserwirtschaft, Deutsche, 1939
  - Wegebauverein, Hollaendischer, 1941
  - Wegebaukongress, 1938
  - Wehrpolitik und Wissenschaft, 1941-1943
  - Wehrpresse, 1939
  - Wehrtechnik, 1941
  - Wein-Kongress, 1937-1942
  - Weinbau-Kongress, 1939
  - Weinbau-Kongress, 1939 (Box 334)
  - Weinbauwirtschaft, 1937
  - Weinbauwirtschaft in Heilbronn, 1940
  - Weinbuero, 1941
  - Weinbauforschung, 1938
  - Weinforschung, 1939
  - Weinhandel, 1912, 1940
  - Weisses Kreuz, 1909
  - Welcome Museum, 1938
  - Weltausstellung, 1937, 1940
  - Weltausstellung, Gand, undated
  - Weltbund, undated
  - Welterslehre, undated
  - Weltfrauen-Union, 1916
  - Weltfrieden-Kongress, 1938
  - Weltjuden-Kongress, 1938-1946
  - Weltjudentum, undated
  - Welt-Jugend-gemeinschaft fuer Frieden, undated (Box 335)
  - Weltkarten, Zentralbuero fuer, 1942
  - Welt-Klub-Union, 1936-1937
  - Weltkongress der Zauberer, Muenchen, 1936
  - Weltkongress fuer Menshcenkultur, 1938
  - Weltkongress der Ungarn, 1938
  - Weltkraftkonferenz-Teiltagung (Box 336)
  - Weltkriegsbuecherei, 1935
  - Weltkriegsteilnehmer-Kongress, 1941-1942
  - Weltnachrichtendienst, 1940-1941
  - Weltpolizeibund, 1941
  - Weltpresse-Museum, 1910
  - Weltpostverein, 1924-1940
  - Welt-Reklame-Kongress, 1929 (Box 337)
  - Weltsprache, 1911
  - Weltstudentenwerk, 1922-1939
  - Weltstudentenwerk, 1922-1939 (Box 338)
  - Weltverein, 1910-1911
  - Weltvereinigung Kosmopolit, 1908
  - Weltwirtschaftsausdehnung, 1908-1909
  - Weltwirtschaftliche Gesellschaft, undated
  - Weltwirtschaftstag, Deutscher, 1938-1939
  - Werbefachleute, 1938-1941 (Box 339)
  - Werberat, 1942
  - Werberat der deutschen Wirtschaft, 1940
  - Werbestelle des General-Gouvernements, 1941
  - Werbeverand, Internationaler, undated
  - Werbungtreibende, 1938-1939
  - Werkstoffe, 1938
  - Werkstoffe und Chemie, undated
  - Werkstoffumstellung in Maschinen, 1940
  - Werkstofftagung, 1938
  - Wernereschen Anstalt Freunde der, 1934
  - Westfaelischer Arztetag, 1938
  - "Westzement, ", 1937
  - Wertpapiere, Internationale, 1941 (Box 340)
  - Wettbewerb fuer Gesang, Violine und Cello, Internationaler, 1937
  - Weltwirtschaft, Institut fuer, 1942
  - Wiederaufbau, 1933
  - Wiener Medizinische Woche, 1940
  - "Winzer, ", 1938
  - Wirtschaft, 1898-1939
  - Wirtschaftsaufbau, Industrieller, 1933
  - Wirtschaftsausdehnung, 1905
  - Wirtschaftsforschungsinstitut, 1942
  - Wirtschafts-, Geographische, Gesellschaft, 1937
  - Wirtschaftsinstitut, Europaeisches, 1937-1938
  - Wirtschaftskunde, 1942
  - Wirtschaftsministerium, undated
  - Wirtschaftsphilosophie, undated
  - Wirtschaftsrat, Mitteleuropaeischer, 1941 (Box 341)
  - Wirtschaftsrechtswahrer, 1939
  - Wirtschafts-Statistik, 1942
  - Wirtschafts- und Zoll-Union, Europaeische, Paris, 1937
  - Wirtschafts-Union, 1928
  - Wirtschaftsverbund, 1935
  - Wirtschaftswissenschaft, 1937-1939
  - Wisent, 1939
  - Wissenschaft, 1937, 1940
  - Wissenschaft, Gesellschaft der, undated
  - Wissenschaft, Handwerk Institut fuer, 1941
  - Wissenschaft der Totalitaeren Staaten, undated
  - Wissenschaftler, Liste Deutscher, 1942
  - Wissenschaftliches Institut, Deutsches, 1941
  - Wissenschaft, Deutsches der, Institut, 1941 (Box 342)
  - Wissenschaftler Nationalverein Polnischer, 1912
  - Wissenschaftler, Organisation, undated
  - Wissenschaft, Vereinigung fuer, 1942
  - Wissenschaftliche Vereinigungen, 1919-1922
  - Wissenschaftsrecht, 1937
  - Wohlfahrt der Menscheit, Weltkonferenz fuer die, 1928
  - Women, 1938
  - Wohnung, 1938
  - Wohnung und Staedtebau, undated (Box 343)
  - Wohnungsunternehmen, 1938-1940
  - Wohnungsunternehmen, Verband Mitteldeutscher, 1939
  - Wohnungsunternehmen, Verband Suedwestdeutscher, 1939
  - Wohnungswesen, 1939
  - Wohnungswesen und Staedtebau, 1937-1939
  - Wohnungswesen, Deutsches, 1942
  - Wollkonferenz, 1940
  - Wollvereinigung, Deutsche, 1935-1938
  - Women's Movement, 1892-1912 (Box 344)
  - Women's Social Movement, 1908
  - Women's League for Peace and Freedom, undated
  - "Works" (Russische Gesellschaft), 1941
  - "The World Almanac, ", 1940 (Box 345)
  - "World Court, ", 1917
  - Wort-Kongress, Internationaler, undated
  - Wuenschelrutenforschung, 1938
  - Wufturnier, 1939
  - Wurzel-Kongress, 1941
  - Zaehne, Gesellschaft fuer, 1939
  - Zahnaerzte, 1938
  - Zahnaerzte, 1941 (Box 346)
  - Zahnaerzte (Allgemein), 1939
  - Zahaerzte (International), 1889-1941
  - Zahnaerztliche Dokumente, 1942
  - Zahnaerzteschaft, 1939
  - Zahnaerztetag, 1937-1949
  - Zahnaerztliche Fortbildung, 1939
  - Zahn- Mund- und Kielerheilkunde Deutsche Gesellschaft fuer, 1937
  - Zahnkrankheiten, Reichsausschuss zur Verhuetung von, 1943
  - Zeitgenoessisches Musikfest, 1939 (Box 347)
  - Zeitmesskunde, 1938-1943
  - Zeitmesskunde und Uhrentechnik, 1939
  - Zeitschrift der Akademie fuer Deutsches Recht, 1936
  - Zeitschriftenhandel, 1938-1939
  - Zeitschriftenverleger, 1938
  - Zeitungskunde, Wissenschaft der, 1938
  - Zeitungwesen-Institut, 1942
  - Zeitungswissenschaft, 1942
  - Zeitungswissenschaft, Vereinigung fuer in Wien, 1942
  - Zeitungswissenschaftlicher Verband, 1938-1939
  - Zeitvertreib, Mathematischer, 1937
  - Zellforscher-Kongress, 1938
  - Zellstoff und Papier, 1938
  - Zellstoff- und Papier chemiker und Ingenieure, 1938-1940
  - Zeltlager-Verband, 1932-1939 (Box 348)
  - Zementtechnisches Institut, 1941
  - Ziegenzucht-Verband, 1921-1930
  - Ziegelindustrie, 1938
  - Zigarettenpapierindustrie, 1941
  - Zinmerhandwerk, 1938
  - Zinnkartell, 1942
  - Zionisten-Kongress, 1938
  - Zipser Aerzte, 1937
  - Zivilbeamte, 1926-1929
  - Zivildienststand, 1940
  - Zolltarifuero, Internationales, Bruessel, 1939
  - Zoo-Direktion, 1935-1939
  - Zoologen-Kongress, 1940
  - Zoologie, 1938
  - Zoologische Gesellschaft, 1938-1939
  - Zoology (Box 349)
  - Zuckerindustrie, 1939
  - Zuckertechniker, 1939
  - Zuckeruntersuchung, Berlin, 1940
  - Zwischenstaatlicher Verband, 1942
  - Zusammenarbeit, 1941
  - Zusammenarbeit, Kultureller Verband fuer, 1924-1934
- Personnel File, 1943 (Box 350-357)
  - Ager, Anni (Box 350)
  - Ahlhorn, Wiltrudis
  - Alamshagen, Sophie
  - Alegiani, Graefin Irma
  - Altenhaefer, Seraphine
  - Alterauge, H.
  - Alvensleben, Gerda
  - Anders, Helene
  - Andrant de Buy von Zygarov, N.
  - Anglio, Asta
  - Arnim von, Lisa
  - Bacile, Alberto
  - Barrelet, Elisabeth
  - Bartozc, Bruno
  - Bassemeier, Julia
  - Bassewutz, A. L. Graf
  - Bauer, Alfred
  - Bauer, Anneliese
  - Bauer, Ingeborg
  - Baumert, Gerhard
  - Beck, Simone
  - Becker, Richard
  - Beckh, Marie Louise
  - Beckmann, Gertrud
  - Behrens, Hedwig
  - Bender, Irene
  - Bennecke, Hans-Georg
  - Beneke, Rose
  - Benoit, Amalie
  - Bertelsmann, Erna Louise
  - Bielefeld, Leopold
  - Bieler, Ursula
  - Bielensky, Wladimir
  - Blau, Hans
  - Bley, August
  - Bloez, Ferdinand
  - Blomberg, Marie
  - Blossfeldt, Gerda
  - Blothner, Reinhard
  - Bodenstein, Elfriede
  - Boehn, Reinhold
  - Boeninger, Erich
  - Boer, Rosa Ernestine
  - Boerner, Ruth
  - Boes, Helga
  - Boese, Hedwig
  - Boll, Valentin
  - Bollmann, Herbert
  - Borchardt, Paul
  - Borcke, Kurt Heros von
  - Boretius, Elisabet
  - Boy, Ernst
  - Broch, Helga
  - Brack, Heinz George
  - Brandt, Margarete
  - Braeuning, Eva
  - Braun, Edgar
  - Bredenkamp, Ferdinand Johann
  - Brieger, Carl
  - Brieger, Dr. (first name unknown)
  - Brueggemann, E.
  - Brueggen, Edgar Frieherr von der (Box 351)
  - Bruyere, Baronin de la
  - Buchwald, Carlotta
  - Buechlein, Eugenie
  - Buechlein, Elisabeth
  - Buechlein, Martin
  - Buerger, Henri
  - Buettel, Mina
  - Buettenmueller, O. Erna
  - Bumke, Eva
  - Burckhardt, Hans Rudolph
  - Burk, Else
  - Busch, Arthur
  - Busse, Herbert
  - Buttmann, Hugo
  - Cahier, Dagmar
  - Campbell, W. L.
  - Carl-Ratzloff, Ursula
  - Chopard, Helene, G.
  - Carreno-Taqlopietra, Giovanni
  - Carstens, Peter
  - Clement, Hanna L.
  - Collet, Eric
  - Commer, Margarete
  - Corsi-Kaletta, Zena
  - Coward, Gorgus
  - Dahms, Elli
  - Dargis, Vanda-Marya
  - Dausel, Ilse
  - Deconi, Egon
  - Dederichs, Jean
  - Deicke, Heinz Rolf
  - Demme, Edith
  - Denig, Josef
  - Deubner, Reinhard Ottfried
  - Deuschl, Hans
  - Dewitz, Bruno
  - Dexheimer, Emmy
  - Dienemann, Ursula
  - Diening, Yvette
  - Doerge, Rudolf
  - Doerr, Karl
  - Dorgerloh, W. A.
  - Draugelattes, Lilli
  - Dreisoerner, Walter
  - Duda, Anton
  - Dziambor, Wolfram
  - Ebert, Gertrud
  - Eberwein, Elena
  - Effinger, Gretchen
  - Egerer, Eduard Lothar
  - Ehlermann, Luise
  - Ehret, Edith
  - Eichler, Wilhelmine
  - Elban, Sadullah
  - Ell-Kersting, Josie
  - Elster, Rudolf
  - Engelhard, Fred
  - Engler, Johanna
  - Ensslen, Friedel
  - Erdmann, Franz (Box 352)
  - Ericsen-Eckford, Hannie
  - Erlanger, Ludmilla
  - Esterer, Johanna
  - L'Etienne, Alexander
  - Farow, Karl L. Friedrich
  - Faroghi, A. Q.
  - Feistel, Erna Waleska
  - Feistel, Karl
  - Feo, Viencenico de
  - Ferrares, Arthur
  - Fiala, Ludwig
  - Fischer, Edeltraud
  - Fischer, Ilse
  - Foerster, Ilse
  - Foerster, Siegfried
  - Fohl, Willis
  - Frank, Anton
  - Franksen, Gerda M.
  - Franksen, J. E.
  - Friede, Elvira
  - Frikantsche, Hanni
  - Fuchs, C.
  - Fuehrer, Max
  - Fusek, Johann
  - Ganter, Hildegard
  - Gebauer, Edelfried
  - Geisler, Anna
  - Geith, Ottilie
  - Geldner, Paul
  - Gennerich, Ingeborg
  - Genarts, Lisa
  - Gerb, Irmgard
  - Gerbeth, Albin
  - Gerlach, Konrad
  - Gerstenburg, Emilie
  - Geyer, Marianne
  - Geys, Blanche von
  - Giesing, Ilse
  - Glaue, Walter
  - Godau, Hans Carl
  - Golritz, Kaethe
  - Goetze-Link, Hans Joachim
  - Goldbaagen, Hans
  - Goldkuhle, Amalie
  - Goroll, Joseph
  - Gourdiat, Rene
  - Graeve von (first name unknown)
  - Graham, Dorothea
  - Grimm, Heinrich
  - Guenther, Luzie
  - Guse, Joachim
  - Gutmann, Erna
  - Gustav, Friedrich Jobs
  - Haardt, Fritz (Box 353)
  - Haebler, Annaliese
  - Haenecke, Elsa
  - Hamacher, Susanne
  - Hammerle, Erna
  - Hank, Niels
  - Hanowski, Conrad
  - Hansen, Boy
  - Harke, Erich
  - Hartmann, Anna Luise
  - Hartmann, Irene
  - Hauswald, Hans
  - Hawranek, Richard
  - Hecking, Erich
  - Heering, Fred W.
  - Hefter, Charlotte
  - Heider, Josepha
  - Heinegg, Zdenko von
  - Heinrichs, Else
  - Heinrichs, Tavie
  - Helddoerfer, Ingeborg
  - Heller, Ursula
  - Hempel, Ilse
  - Hermsdorff, Rosemarie
  - Herr, Bernard
  - Herfli, Beate
  - Hertwig, Hans
  - Herzepka, Hedwig
  - Herzfeld, Johanna
  - Herzog, Doris
  - Hess, Heinrich
  - Hesse, Hanna
  - Hetzel, Elisabeth
  - Heuck, Ilse
  - Heuer, Herbert
  - Heyer, Hans
  - Heyn, Margarete
  - Hierle-Grangers, Margarete
  - Hilger, Marie Luise
  - Hillebrandt, M.
  - Hillebrandt, Richard
  - Hoernecke, Brigitte
  - Hoettges, Valerie
  - Hoffmann, Franz
  - Hoffmann, Ernst
  - Hoffmann, Walther
  - Hofmann, Albert
  - Holst, Gerda von
  - Hopefgarten, Annemaire von
  - Hoppe, Helmut
  - Horboa, Hildegard
  - Horn, Margarete
  - Hornbardt, Ernst
  - Hoyermann, Harald H.
  - Hubatsch, Erich
  - Immel, Margarete (Box 354)
  - Irmer, Lola
  - Isani (first name unknown)
  - Jakob, Hans
  - Jacobsen, Margot
  - Jakosonas, Josef Joselis
  - Janke, Willy
  - Jany, Hildegard
  - Jarczenski, Kasimir
  - Jesinghaus, Sigrid
  - John, Erika
  - Johns, Anneliese
  - Jost, Karl
  - Jung, Kurt
  - Kahlden, Gisela von
  - Kaiser, Ilse-Denise
  - Kaldor, Bruno
  - Kalweit, Luise
  - Kammeier, Charlotte
  - Kampe, Alfred
  - Kapustiak, Isidor
  - Karstendiek, Johann Christian
  - Kaubisch, Leonidas